【裁判字號】    98,訴,1109
【裁判日期】    980914
【裁判案由】    毒品危害防制條例
【裁判全文】
臺灣臺北地方法院刑事判決              98年度訴字第1109號
公  訴  人  臺灣臺北地方法院檢察署檢察官
被      告  甲○○
                    （另案在臺灣臺北監獄執行中）
上列被告因違反毒品危害防制條例案件，經檢察官提起公訴（九
十八年度毒偵字第九一六號），被告於準備程序中先就被訴事實
為有罪之陳述，經本院告以簡式審判之旨，並聽取當事人之意見
後，本院合議庭裁定行簡式審判程序，判決如下：
    主  文
甲○○施用第一級毒品，累犯，處有期徒刑壹年。扣案如附表所
示之物沒收銷燬之。
    事  實
一、甲○○前於(一)民國九十二年間，因施用毒品而違反毒品危害
    防制條例案件，經臺灣基隆地方法院以九十二年度毒聲字第
    一一七號裁定送觀察、勒戒後，認無繼續施用毒品之傾向，
    經臺灣基隆地方法院檢察署檢察官以九十二年度毒偵字第一
    三一號不起訴處分書為不起訴處分確定；次於(二)九十二年間
    ，因施用毒品而違反毒品危害防制條例案件，經本院以九十
    二年度毒聲字第一七三一號裁定送觀察、勒戒後，經評估有
    繼續施用毒品之傾向，於九十三年二月二十三日因毒品危害
    防制條例修正而出所，並經本院以九十三年度簡上字第一七
    五號刑事判決，判處有期徒刑八月確定；再於(三)九十二年間
    ，因公共危險等案件，經本院以九十二年度交訴字第一三二
    號刑事判決，分別判處有期徒刑十月、四月，應執行有期徒
    刑一年，甲○○不服提起上訴，經臺灣高等法院以九十四年
    度交上訴字第二九號刑事判決駁回上訴確定；又於(四)九十三
    年間，因施用毒品而違反毒品危害防制條例案件，經本院以
    九十三年度易字第九九四號刑事判決，判處有期徒刑三月確
    定。上開(二)至(四)所示之罪，嗣經臺灣高等法院以九十四年度
    聲字第一○五二號裁定應執行有期徒刑一年十月確定。後於
    (五)九十四年間，因施用毒品而違反毒品危害防制條例案件，
    經本院以九十四年度訴字第二七四號刑事判決，判處有期徒
    刑一年確定；再於(六)九十四年間，因偽造文書罪，經本院以
    九十四年度簡字第一九七五號刑事判決，判處有期徒刑三月
    確定；另於(七)九十四年間，因轉讓毒品而違反毒品危害防制
    條例案件，經本院以九十四年度訴字第一○二五號刑事判決
    ，判處有期徒刑九月確定；及於(八)九十四年間，因施用毒品
    而違反毒品危害防制條例案件，經本院以九十四年度易字第
    七九七號刑事判決，判處有期徒刑十月確定。上開(五)至(八)所
    示之罪，嗣經本院以九十六年度聲減字第二八五五號裁定減
    刑並定應執行刑為一年四月，並與上開(二)至(四)所示之罪接續
    執行，於九十七年五月二十六日縮短刑期執行完畢。
二、甲○○仍不知悛悔，於九十八年三月九日十五時許，在其停
    放於臺北縣新店市○○路上之自小客車內，以將第一級毒品
    海洛因、第二級毒品甲基安非他命混合後，置放於玻璃球內
    燒烤使之產生煙霧後吸食之方式，同時施用第一級毒品海洛
    因、第二級毒品甲基安非他命一次。嗣於翌（十）日一時二
    十分許，甲○○行經臺北縣新店市○○路一段二一九號前，
    因形跡可疑，經員警上前盤查，經其自願性同意搜索而查獲
    ，並扣得如附表所示之物，乃接受調查，經警採集其尿液送
    驗發現呈鴉片類及安非他命類陽性反應，始悉上情。
三、案經臺北縣政府警察局海山分局報告臺灣臺北地方法院檢察
    署檢察官偵查起訴。
    理  由
一、證據之認定：
    上開事實二之部分，有被告甲○○於上述時、地為警查獲，
    經警採集其尿液送臺灣檢驗科技股份有限公司以酵素免疫分
    析法初步檢驗及氣相層析質譜儀法確認檢驗，結果發現有鴉
    片類及安非他命類陽性反應之濫用藥物檢驗報告一附卷足憑
    （毒偵卷第六一頁參照），而扣案如附表所示之物，經送交
    通部民用航空局航空醫務中心以氣相層析質譜儀法檢驗，分
    別檢出第一級毒品海洛因及第二級毒品甲基安非他命成分無
    誤，有該醫務中心出具之毒品鑑定書二紙在卷可稽（毒偵卷
    第五九頁、第六十頁參照），復有如附表所示之物扣案可證
    ，且被告亦對上開事實二之部分於本院九十八年八月三十一
    日審理時供承不諱（本院當日審判筆錄參照），是依(一)上開
    濫用藥物檢驗報告一紙、(二)上開毒品鑑定書二紙、(三)扣案如
    附表所示之物等補強證據已足資擔保被告於本院審理中所為
    之上開任意性自白具有相當程度之真實性，而得確信被告前
    述自白之犯罪事實確屬真實，從而依刑事訴訟法第一百五十
    六條第一項及同條第二項規定，自得依被告上述自白及該補
    強證據認定被告確有為上述同時施用海洛因及甲基安非他命
    一次之犯行，本件事證明確，被告犯行堪以認定。
二、論罪科刑之法律適用：
  (一)按海洛因、甲基安非他命分別為毒品危害防制條例第二條第
    二項第一款、第二款所列之第一級毒品及第二級毒品，是核
    被告甲○○所為，係犯毒品危害防制條例第十條第一項之施
    用第一級毒品罪及同條第二項之施用第二級毒品罪。其施用
    第一級毒品海洛因及第二級毒品甲基安非他命前、後分別持
    有第一級毒品海洛因及第二級毒品甲基安非他命之低度行為
    ，均應為施用之高度行為所吸收，均不另論罪。又被告係以
    一施用行為同時觸犯毒品危害防制條例第十條第一項、第二
    項之罪，為想像競合犯，應從一重論以毒品危害防制條例第
    十條第一項之施用第一級毒品罪。
  (二)查被告有如上開事實一所載之犯罪科刑及執行情形，有臺灣
    高等法院被告前案紀錄表及被告所犯前開案件之判決書各一
    份在卷可稽，其於有期徒刑執行完畢五年內，故意再犯本件
    有期徒刑以上之罪，為累犯，應依刑法第四十七條第一項規
    定加重其刑。
  (三)爰審酌被告前已數度因施用毒品而違反毒品危害防制條例案
    件，經法院判刑確定，卻未能把握自新機會，徹底戒除施用
    毒品之惡習，仍再施用足以導致人體機能發生依賴性、成癮
    性及抗藥性等障礙之第一級毒品海洛因及第二級毒品甲基安
    非他命，惟念其施用毒品乃戕害自身身心健康，尚未危及他
    人，及犯罪後坦承犯行，態度尚稱良好，兼衡其犯罪動機、
    手段、施用毒品之次數等一切情狀，量處如主文所示之刑。
  (四)扣案如附表所示之物，經送鑑驗後，分別檢出含有海洛因成
    分及甲基安非他命成分無誤，已如上述，均應依毒品危害防
    制條例第十八條第一項前段規定，不問屬於犯人與否，由本
    院諭知沒收銷燬之。
據上論斷，應依刑事訴訟法第二百七十三條之一第一項、第二百
九十九條第一項前段，毒品危害防制條例第十條第一項、第二項
、第十八條第一項前段，刑法第十一條、第四十七條第一項，判
決如主文。
本案經檢察官廖先志到庭執行職務。
中    華    民    國    98    年    9     月    14    日
                  刑事第九庭    法  官  張詩芸
以上正本證明與原本無異。
如不服本判決應於收受送達後10日內向本院提出上訴書狀，並應
敘述具體理由；其未敘述上訴理由者，應於上訴期間屆滿後20日
內向本院補提理由書（均須按他造當事人之人數附繕）「切勿逕
送上級法院」。
                                書記官  顏淑華
中    華    民    國    98    年    9     月    14    日
附錄本案論罪科刑法條全文
毒品危害防制條例第十條
施用第一級毒品者，處六月以上五年以下有期徒刑。
施用第二級毒品者，處三年以下有期徒刑。
附表：
┌──┬────┬────┬───────┬─────────┐
│編號│物品名稱│驗餘淨重│  備      註  │扣押物品清單編號  │
├──┼────┼────┼───────┼─────────┤
│ 一 │白色粉末│零點零肆│檢出第一級毒品│臺灣臺北地方法院檢│
│    │壹袋    │貳肆公克│海洛因成分    │察署九十八年度青保│
│    │        │        │              │管字第三七六號編號│
│    │        │        │              │１（調查局人工鑑別│
│    │        │        │              │編號0000000│
│    │        │        │              │三九號）          │
├──┼────┼────┼───────┼─────────┤
│ 二 │白色結晶│零點壹壹│檢出第二級毒品│臺灣板橋地方法院檢│
│    │塊壹袋  │零玖公克│甲基安非他命成│察署九十八年度安保│
│    │        │        │分            │管字第○九○七號編│
│    │        │        │              │號１              │
└──┴────┴────┴───────┴─────────┘


司法院資訊處製作；財團法人民間司法改革基金會備份。
